臺灣彰化地方法院交通事件裁定　　　　 94年度交聲字第341號
　　移
　　異 議 人 即
　　受 處 分 人　甲○○
上列異議人即受處分人因違反道路交通管理處罰條例案件，對於
交通部公路總局臺中區監理所彰化監理站九十四年七月六日彰監
四字第裁六四─Ｉ00000000號處分不服，聲明異議，本
院裁定如下：
    主  文
異議駁回。
    理  由
一、按汽車行車前，駕駛人及前座乘客均應繫妥安全帶，道路交
    通安全規則第八十九條第一項第五款定有明文；又汽車行駛
    於道路上，其汽車駕駛人或前座乘客未繫安全帶者，處汽車
    駕駛人新台幣（下同）一千五百元罰鍰，道路交通管理處罰
    條例第三十一條第一項亦定有明文。
二、本件聲明異議意旨略以：伊並無駕駛車輛未繫安全帶之違規
    情事，伊為警舉發當時確有繫安全帶，並非為警攔停後才繫
    上云云。
三、原處分機關處分意旨略以：本件異議人甲○○於民國（下同
    ）九十四年六月四日二十一時二十四分，駕駛車牌號碼Ｙ五
    －五七六二號自用小客車，行經彰化縣彰化市○○路與彰興
    路口，於汽車行駛中駕駛人未繫安全帶，經彰化縣警察局保
    安隊以彰警交字第Ｉ00000000號違規通知書當場舉
    發，處駕駛人一千五百元罰鍰，本站據以裁罰於法應無違誤
    等語。
四、經查：本件異議人於九十四年六月四日二十一時二十四分，
    駕駛車牌號碼Ｙ五－五七六二號自用小客車，行經彰化縣彰
    化市○○路與彰興路口，為警攔停，並以其於汽車行駛中駕
    駛人未繫安全帶為由當場制單舉發之事實，為異議人所不爭
    執，並有彰化縣警察局舉發違反道路交通管理事件通知單影
    本一紙在卷可稽，惟異議人否認有何未繫安全帶之違規情事
    ，並以前詞置辯，然證人即當日逕行舉發本件之員警王鴻賓
    於本院訊問時到庭結證稱：「（問：本案是否你舉發？）是
    的，當天六月四日九十二十分許我們在執行巡邏勤務，行經
    金馬路時看到甲○○所駕駛的車子未繫安全帶，我們將之攔
    截要逕行舉發，當時他確實沒有繫安全帶，而且車子還在行
    進中，等我們攔截時他才拉安全帶，攔停時他才將安全帶繫
    上。」、「（問：你是否認識甲○○？有無恩怨關係？）不
    認識，之前也沒有恩怨。」等語，證人王鴻賓與異議人並無
    夙怨，自無甘冒觸犯偽證罪之風險而構詞誣陷異議人之理，
    參以本件卷存證據資料內亦無任何積證據足以證明證人上開
    證述係屬虛偽，或有足以令人顯信其供述為不可採之品性證
    據或前科證據存在，自不得僅以證人為本件開單告發異議人
    之員警而全盤抹煞其在訴訟上所具有之證人資格，證人王鴻
    賓之上開證述應堪採信，異議人有於上開時、地，未繫安全
    帶駕車等情，洵堪認定。從而，原處分機關爰依道路交通管
    理處罰條例第三十一條第一項規定，裁處異議人罰鍰一千五
    百元，核無違誤。本件異議無理由，應予駁回。
據上論斷，應依道路交通管理處罰條例第八十七條第二項、道路
交通案件處理辦法第十九條，裁定如主文。
中　　華　　民　　國　　94　　年　　9 　　月　　30　　日
                  交通法庭            法  官  簡璽容
以上正本證明與原本無異。
如不服本裁定，應於裁定送達後五日內向本院提出抗告狀（須附
繕本）。
中　　華　　民　　國　　94　　年　　10　　月　　04　　日
                                      書記官  王惠嬌
